Prezados Senhores,

Em busca de novas oportunidades e desafios de trabalho nas áreas nas quais tenho experiência (Engenharia Civil / Engenharia de Segurança / Gestão de Pessoas e Liderança / Gestão Administrativa / Docência em Segurança do Trabalhador), apresento-lhes meu currículo abaixo.

Entre minhas características básicas encontram-se: adaptabilidade, bom humor, dinamismo, responsabilidades, perfeccionismo, auto exigência, dedicação ao trabalho e bom relacionamento em geral.

Tenho vivencias em diversos setores onde se faz necessária a aplicabilidade da Segurança do Trabalho, seja âmbito da construção civil, indústrias, treinamento, saúde, pericia, etc.

Apto à mudança para qualquer região do país (cidade e estado)

No aguardo de contato de sua parte, coloco-me à disposição para prestar-lhes mais esclarecimentos.

Atenciosamente,

Fernando Aquino

(35).9.8802.8311 / (35).9.8811.8211

#### FERNANDO AQUINO DA SILVA

# Engenheiro de Segurança do Trabalho – Engenheiro Civil – Gestor

nando.aquino8.work@gmail.com / www.linkedin.com/in/08nfa08

Rua Manoel Bandeira, 15 – São Francisco – Passos – 37902.052 (35) 9.8802.8311 / (35) 9.8811.8211

Profissional com sólida experiência de trabalho, nas área de formação em ENGENHARIA CIVIL e ESPECIALIZAÇÃO em ENGENHARIA DE SEGURANÇA DO TRABALHO, GESTÃO HOSPITALAR, GESTÃO DE PESSOAS E LIDERANÇA E GESTÃO ADMINISTRATIVA, com ênfase em coordenação e supervisão de equipes nas áreas operacionais e administrativas, voltados a Segurança do Trabalho aplicada e elaboração de documentos, treinamentos, educação continuada, levantamentos quantitativos, laudos diverso, pericias e relatórios profissionais.

- Vivência em, desenvolvimento de projetos, planejamento de custos, execução, medição, gerenciamento, relatórios físicos e financeiros, contratação de mão-de-obra própria e terceirizada para obras públicas e particulares nos diversos setores como, residenciais, comerciais, educacionais, hospitalares/saúde, penitenciário, saneamento etc.
- Coordenação e Supervisão de equipes, nos processos de contratação, integração, treinamento/reciclagem e educação continuada;
- Controle de contratos com fornecedores e clientes:
- Desenvolvimento e apoio na elaboração de programas e projetos na área de Segurança do Trabalho (PPRA, PCMSO, PGR, PGRSS, PPCI, LTCAT, PCMAT, etc.);
- Estruturação e coordenação de equipe de QSMS e SESMT;
- Gestão de equipe de manutenção predial.

### **CURSOS EXTRAS**

- PPP/GRO/PGR
- GRH-GE Segurança do Trabalho (Voltado para o E-social);
- Reciclagem de Resíduos diversos;
- Pronto atendimento, socorrista e brigada de incêndio (NR23);
- NR's 01, 05, 06, 07, 09, 10, 11, 12, 15, 18, 14, 32, 33 e 35;
- Avaliação e Perícia para elaboração de Laudos e Vistorias;
- Legislação Ambiental;
- CAD Pratico;
- Projeto de Acessibilidade das Pessoas Portadoras de Deficiência Física;
- Recuperação de obras de Arte;
- Prevenção de acidentes nas áreas de trabalho;
- Inglês e espanhol (básicos);
- Treinamento de pessoal sobre NR's vigentes acerca da Saúde e Segurança.

## EXPERIÊNCIA PROFISSIONAL

#### GRUPO CMP LTDA - 02/2019/ - atual

## Gestor/Responsável Técnico de SSMA

Responsável pela gestão dos aspectos de segurança e meio ambiente do GRUPO CMP, contribuindo para a evolução da maturidade de cultura de SSMA, apoiando e fortalecendo as metodologias, processos e projetos estratégicos de acordo com o Modelo e Sistema de Gestão SSMA, dentro dos prazos, padrões de qualidade e ao menor custo possível, através de adequada alocação de seus recursos humanos, técnicos e materiais, gerenciando e implementando a estratégia SSMA, alinhada a visão e missão da área e do GRUPO CMP, garantindo a implementação e operacionalização dos processos e projetos estratégicos de segurança e meio ambiente nas diversas frentes de trabalho, apoiando e contribuindo para o processo de evolução da cultura SSMA dentro do Grupo.

- -Desenvolvimento de todos os programas de SSMA: PPRA, PCMSO, PCMAT, LTCAT, PCA, PGR, PGRO, PRGS, PPR, laudos de investigação de acidentes, abertura de CAT; -Análise de documentação de terceiros;
- -Desenvolvimento de campanhas do calendário dos documentos calendário mundial de saúde e DDSI's;
- -Supervisão de equipe.

#### GRUPO E CONSTRUTORA SANEATEC LTDA - 01/2017/ - atual

#### Consultor Administrativo e Desenvolvimento de Obras

Consultoria nas áreas correlatas SSMA / Comercial / Jurídica / Departamento Pessoal / Trabalhista / Engenharia Civil e Segurança do Trabalho do Grupo Saneatec.

- -Treinamento de pessoal, formação de CIPA, desenvolvimento de material de apoio e institucional de todos os empreendimentos do Grupo, administrador das redes sociais e comunicação e ainda responsável por toda equipe de manutenção dos empreendimentos terminados;
- -Desenvolvimento das documentações, LTCAT, PPP, etc.

## **PONTO FORTE LTDA** - 07/2015 a 12/2016 – 1 ano e 5 meses

## Coordenado de Segurança do Trabalho

Coordenação e supervisão de equipe de Segurança do Trabalho a nível Brasil, composta por 04 (quatro) Técnicos de Segurança do Trabalho e 04 (quatro) Assistentes Técnicos de Segurança do Trabalho que desenvolviam toda e qualquer atividade sob a minha responsabilidade e orientação.

- -Orientar e cobrar do grupo como um todo, a aplicabilidade acerca das Normas Regulamentadoras, principalmente as NR's 10, 12, 18, 33 e 35 por se tratar de uma construtora e claro sem perder o foco nas demais NR's que se fazem importantes em todo e qualquer estabelecimento de trabalho, como as NR's 01, 05, 06, 07 e 09 entre outras:
- -Fiscalizar e orientar os levantamentos e elaborações de documentação pertinentes a área de SMS (Segurança, Meio Ambiente e Saúde), como PPRA, PCMAT, PPCI, PPR, etc. Colaboração para o desenvolvimento de documentos como LTCAT e PCMSO, assim como o PPP no desligamento do funcionário;
- -Promover e auxiliar na programação para a integração de todos os novos colaboradores para que compreendessem as normativas e procedimentos adotados pela empresa, pautados na Missão, Visão e Valores, e ainda a reciclagem dos colaboradores já existentes, sempre que algum procedimento novo era implantado;

- -Elaborar campanhas, palestras e treinamentos seguindo as orientações das NR's, e ainda conforme a necessidade dos trabalhos da construtora visando preservação da integridade física dos nossos colaboradores, diminuindo em praticamente 100% a abertura de CAT's:
- -Desenvolvimento e aplicação dos DDS's, informando sobre a importância da saúde dos nossos colaboradores e a pratica do trabalho limpo e seguro dentro e fora do canteiro de obras.

### CONSÓRCIO GERIS-MAUBERTEC - 10/2012 a 05/2015 - 2 anos e 7 meses

### Supervisor de Segurança do Trabalho

Coordenação e Supervisão de equipe de Segurança do Trabalho no estado de São Paulo, composta por 02 (dois) Técnicos de Segurança do Trabalho e 01 (um) Assistente Técnico de Segurança do Trabalho que desenvolviam toda e qualquer atividade sob a minha responsabilidade e orientação.

- -Gerir, orientar e fazer cumprir, a aplicabilidade acerca das Normas Regulamentadoras, principalmente as NR's 18, 33 e 35 das diversas construtoras contratadas pelo cliente (Órgãos/Secretarias Públicas), para a execução de obras públicas;
- -Atuação nas áreas de planejamentos e cronogramas voltados para melhor desempenho nos acompanhamentos, fiscalizações das obras em localidades distantes uma das outras e de difíceis acessos:
- -Reciclagem, treinamento e auxilio a equipe de segurança do trabalho voltada a fiscalização e acompanhamento de execução das obras;
- -Auxilio e abastecimento de informações em sistema para a implantação de QSMS para todos os contratos da empresa;
- -Responsável pela manutenção e conservação patrimonial do escritório especifico para este contrato (contratação de terceiros para, limpeza, manutenção de ar condicionado, água, elétrica, etc.).

Enquanto da duração do contrato, a equipe fora elogiada por diversas vezes, tanto por nossos superiores quanto por nossos clientes (no caso setor Público do Estado de São Paulo, principalmente as Secretarias de Educação – FDE e Secretaria de Saúde).

## ZOPONE ENGENHARIA E COMÉRCIO LTDA - 06/2011 a 06/2012 - 1 ano

#### Engenheiro Civil / Segurança do Trabalho

Coordenação e orientação de equipe operacional e administrativa, a nível Brasil composta por no mínimo 05 (cinco) colaboradores por obra e com no mínimo 08 (obras) ocorrendo simultaneamente.

- -Atuação nas áreas de projeto, dimensionamento de equipe e material de consumo de obra, alocação e montagem de canteiro de obras, contratação de mão-de-obra própria e terceirizada, cotação e compra dos materiais pertinentes a cada tipo de serviço;
- -Integração e treinamento continuo de equipe devido as diferenciações de serviços prestados (obras civis, telefonia, saneamento, etc.);
- -Elaboração de documentação de Segurança do Trabalho (PPRA, PPCI), por obras, por se tratar de ambientes e localidades distintas;
- -Formação de CIPA temporária;
- -Responsável por toda documentação de RH e DHO das obras das quais era o responsável.

#### L. ANNUNZITA LTDA - 09/2009 a 06/2011 - 1 ano e 9 meses

## • Supervisor Engenharia Civil / Segurança Trabalho (manutenção predial)

Supervisionar equipe de manutenção predial nos desenvolvimentos na área Civil e Segurança do trabalho.

- -Atuando nas áreas de planejamento, desenvolvimento, orçamento, acompanhamento, fiscalização e execução de obras civis relacionados ao setor público das seguintes secretárias: saúde, administração penitenciária, secretaria de educação e esportes.
- Execução de levantamento quantitativo e qualitativo de materiais e mão-de-obra;
- -Projetos de Segurança do Trabalho (PPRA, PPCI, de todas as obras da empresa, não apenas as sob minha responsabilidade);
- -Treinamento de pessoal e formação de CIPA;
- -Conhecimento na área e rotinas de departamentos de RH e DHO.

## ZOPONE ENGENHARIA E COMÉRCIO LTDA - 08/2008 a 09/2009 - 1 ano e 1 mês

# Engenheiro Civil / Segurança do Trabalho

Coordenação e orientação de equipe operacional e administrativa, a nível Brasil composta por no mínimo 05 (cinco) colaboradores por obra e com no mínimo 08 (obras) ocorrendo simultaneamente.

- -Atuação nas áreas de projeto, dimensionamento de equipe e material de consumo de obra, alocação e montagem de canteiro de obras, contratação de mão-de-obra própria e terceirizada, cotação e compra dos materiais pertinentes a cada tipo de serviço;
- -Integração e treinamento continuo de equipe devido as diferenciações de serviços prestados (obras civis, telefonia, saneamento, etc.);
- -Elaboração de documentação de Segurança do Trabalho (PPRA, PPCI), por obras, por se tratar de ambientes e localidades distintas;
- -Formação de CIPA temporária;
- -Responsável por toda documentação de RH e DHO das obras das quais era o responsável.

### INSTITUTO EDUCACIONAL MARIS CELIS - 08/2006 a 07/2008 - 1 ano e 11 meses

# Professor Curso Técnico em Seg. Trabalho

Professor no curso técnico de Segurança do trabalho, enfermagem e radiologia.

- -Aulas ministradas semanalmente, em Higiene do Trabalho e Biossegurança;
- -Treinamentos e desenvolvimento de projetos e feiras culturais voltados à área de SMS.

### GRUPO E CONSTRUTORA SANEATEC LTDA - 08/2006 a 07/2008 - 1 ano e 11 meses

#### Gestor/Responsável Técnico

Gestão e responsabilidade Técnica nas áreas Civil e Segurança do Trabalho do Grupo Saneatec. -Supervisionar e contratar mão de-obra própria e terceirizada, fazendo sua seleção, integração e treinamentos pertinentes;

- -Fazer a aprovação dos projetos executivos, orçamentos de mão-de-obra e materiais de consumo:
- -Liderança de equipe de campo no quesito Segurança do trabalho, com a implantação dos programas pertinentes a área e ainda seus diversos treinamentos e DDS's;
- -Desenvolvimento, orçamento, compra e acompanhamento na execução de projetos de decoração e acabamento de interiores em obras;
- -Projetos de Segurança do Trabalho (PPRA, PPCI, residenciais de pequeno porte, para os diversos segmentos do GRUPO Saneatec);
- -Treinamento de pessoal e formação de CIPA.

-Desenvolvimento de todos os programas direcionados a Segurança do Trabalho.

### **AUXILIADORA PREDIAL S/A** - 06/2004 a 06/2006 - 2 anos

## • GERENTE DE MANUTENÇÃO PREDIAL

Gerir equipe multiprofissional manutenção predial.

- -Atuação nas áreas de planejamento, desenvolvimento, orçamento, acompanhamento, fiscalização e execução de obras civis residenciais, obras comerciais;
- -Conservação e manutenção de imóveis;
- -Gerenciamento de equipe formada com mais de 200 colaboradores;
- -Projetos relacionados a Segurança do Trabalho.

# **FORMAÇÃO**

Graduação: Engenharia Civil - 2000

Instituição: UEMG – Universidade do Estado de Minas Gerais

**Pós Graduação:** Engenharia de Segurança do Trabalho - 2002 **Instituição:** UEMG – Universidade do Estado de Minas Gerais

Pós Graduação: Gestão Hospitalar - 2021

**Instituição:** Intervales – Faculdade Matense dos Vales Gerais

**Pós Graduação:** Gestão de Pessoas e Liderança - 2021 **Instituição:** Intervales – Faculdade Matense dos Vales Gerais

Pós Graduação: Gestão Administrativa - 2021

**Instituição:** Intervales – Faculdade Matense dos Vales Gerais

**Graduação:** Enfermagem – em curso

Instituição: UEMG - Universidade do Estado de Minas Gerais

Pós Graduação: Enfermagem do Trabalho – em curso

Instituição: Faculdade Alfamérica

**MBA:** Segurança do Trabalho e Gestão Ambiental – em curso

Instituição: Faculdade Alfamérica